【裁判字號】    89,易,1039
【裁判日期】    890831
【裁判案由】    妨害自由
【裁判全文】
臺灣屏東地方法院刑事判決                        八十九年度易字第一三九號
    公  訴  人  臺灣屏東地方法院檢察署檢察官
    被      告  甲○○
右列被告因妨害自由案件，經檢察官提起公訴（八十八年度偵字第六一八八號），本
院判決如左：
    主  文
甲○○無故侵入他人建築物，處拘役貳拾日，如易科罰金，以參佰元折算壹日。
    事  實
一、甲○○於民國（下同）八十八年三月十九日起至同年六月二十九日止之某日，無
    故侵入乙○○所有位於屏東縣長治鄉香揚巷三三號十二樓之建築物，並將其子郭
    起豪所有之背包（內有迷彩裝三套、軍事課程講義及戰術指導計劃等多項軍用品
    ）置於屋內床邊，嗣於同年六月二十九日下午，經乙○○會同警員至現場查獲。
二、案經乙○○訴由臺灣屏東地方法院檢察署檢察官偵查起訴。
    理  由
一、訊據被告甲○○固不否認上開軍用背包為其所放置，惟矢口否認有侵入住宅之行
    為，辯稱於八十六年間選舉時其經告訴人乙○○同意，有使用該建築物之權時即
    已放置，並未在八十八年間放置背包云云。然查：上開事實，業據告訴人指訴綦
    詳，而該建築物於八十八年三月十九日因遭不明人士以破壞鎖頭方式入侵，經告
    訴人報警處理，當時並未發現有背包存在等情，業據證人即當時前往調查之屏東
    縣警察局屏東分局長治分駐所員警何昇原證述在卷（見偵查卷第七十頁），並有
    警訊筆錄及員警工作紀錄簿影本一紙為憑，而背包是於同年六月二十九日下午經
    警於屋內床邊，一進門即可明顯看到之處查獲等情，復據證人即長治分駐所警員
    李仲仁證述在卷（見偵查卷第七十頁），揆諸證人二人所言，被告放置軍用背包
    應係八十八年三月十九日至同年六月二十九日止之某日內所為，是其辯稱於八十
    六年至八十七年間所為，並舉證人關志成為證，然其縱係曾於八十六年至八十七
    年間有將上開背包放置該處，但該建築物早己於八十七年十二月間經告訴人收回
    ，當時己無該背包，是被告所辯顯係卸責之詞，不足採信。此外，尚有屏東憲兵
    隊受理遺失款物收據一紙在卷足稽，事證明確，被告犯行可資認定。
二、核被告所為係犯刑法第三百零六條第一項無故侵入他人建築物罪。審酌被告犯罪
    之動機、目的、手段、與告訴人因選舉糾紛而不睦，及其犯後態度等一切情狀，
    爰量處如主文所示之刑，並諭知易科罰金之折算標準，以示懲儆。
三、據上論斷，應依刑事訴訟法第二百九十九條第一項前段，刑法第三百零六條第一
    項、第四十一條、罰金罰鍰提高標準條例第一條前段、第二條，判決如主文。
中      華      民      國      八十九      年      八      月  三十一  日
                                      臺灣屏東地方法院刑事第一庭
                                          法  官   夏金郎
右正本證明與原本無異。
對於本判決如有不服應於收受送達後十日內向本院提出上訴書狀上訴於台灣高等法院
高雄分院並按他造當事人之人數附具繕本。
                                          書記官   謝博興
中      華      民      國      八十九      年      八      月  三十一  日
附錄論罪法條：
中華民國刑法第三百零六條：
無故侵入他人住宅、建築物或附連圍繞之土地或船艦者，處一年以下有期
徒刑、拘役或三百元以下罰金。
無故隱匿其內，或受退去之要求而仍留滯者，亦同。


司法院資訊處製作；財團法人民間司法改革基金會備份。
